臺灣花蓮地方法院刑事判決　　　　　　　 94年度訴字第270號
公　訴　人　臺灣花蓮地方法院檢察署檢察官
被　　　告　甲○○
　　　　　　　　　　　6樓
上列被告因違反毒品危害防制條例案件，經檢察官提起公訴（九
十四年度毒偵字第七０九號）及移送併案審理（九十四年度毒偵
字第八八七號），經本院合議庭裁定由受命法官獨任進行簡式審
判程序，並判決如下：
    主  文
甲○○連續施用第一級毒品，累犯，處有期徒刑拾月。扣案安非
他命壹包（含袋重貳點零公克）沒收銷燬之；扣案吸食器壹組及
酒精燈壹個均沒收之。
    事  實
一、甲○○前於民國八十四年間因違反麻醉藥品管理條例案件，
    經台灣台東地方法院以八十四年度訴字第一九三號判處有期
    徒刑八月確定，另因違反麻醉藥品管理條例案件經台灣高等
    法院花蓮分院以八十五年度上訴字第三九號判處有期徒刑五
    年二月確定，並經定應執行刑為有期徒刑五年六月，復因違
    反麻醉藥品管理條例案件，經本院以八十五年易字第三九五
    號判處有期徒刑十月確定，二案接續執行，於九十三年四月
    二十一日執行完畢。其另於八十九年間因施用毒品案件，經
    觀察、勒戒後，認有繼續施用毒品傾向，令入戒治處所施以
    強制戒治，於九十一年五月二日執行完畢出所，竟仍不知悔
    改。復基於基於施用第一級毒品海洛因及第二級毒品安非他
    命之概括犯意，自九十四年二月間某日起至同年八月二十四
    日止，在其位於花蓮縣吉安鄉○○○街七十三號七樓住處或
    花蓮縣花蓮市○○路附近之飯店或花蓮縣花蓮市○○○街二
    之一號友人張光添之住處，以共同放置安非他命及海洛因或
    單獨放置安非他命於玻璃球上燒烤等方式，約一、二天一次
    ，多次施用海洛因及安非他命。嗣經警於九十四年三月十日
    採其尿液送驗呈安非他命及嗎啡陽性反應，另於九十四年八
    月二十四日經警搜索甲○○前開住處，扣得安非他命一包（
    含袋重二．０公克）、吸食器一組及酒精燈一個，始查悉上
    情。
二、案經花蓮縣警察局花蓮分局報告臺灣花蓮地方法院檢察署檢
    察官偵查起訴及移送併案審理。
    理  由
一、被告甲○○於上揭時間、地點施用第一級毒品海洛因及第二
    級毒品安非他命多次等事實，業據其於警詢、偵訊中及本院
    審理時坦承不諱，而被告前開為警查獲時採集之尿液，經送
    驗結果呈安非他命、嗎啡陽性反應，此有慈濟大學濫用藥物
    檢驗中心檢驗總表、毒品案件尿液檢體採集送驗紀錄表各一
    份在卷可稽，此外，並有安非他命一包（含袋重二．０公克
    ）、吸食器一組及酒精燈一個扣案可稽，被告前開自白與事
    實相符，應予採信。又被告於八十九年間因施用毒品案件，
    經觀察、勒戒後，認有繼續施用毒品傾向，令入戒治處所施
    以強制戒治，於九十一年五月二日執行完畢出所，此有台灣
    高等法院被告前案紀錄表一份在卷可佐。本件事證明確，被
    告犯行堪以認定，應予依法論科。
二、核被告所為，係犯毒品危害防制條例第十條第一項施用第一
    級毒品罪及同條第二項施用第二級毒品罪。被告施用前後持
    有海洛因及安非他命之低度行為，應為施用海洛因及安非他
    命之高度行為所吸收，均不另論罪。被告多次施用安非他命
    及海洛因犯行，時間緊接，所犯罪名相同，顯係出於概括之
    犯意為之，為連續犯，爰依刑法第五十六條之規定各論以施
    用第一級毒品罪及施用第二級毒品罪，並均加重其刑。又被
    告將海洛因與安非他命摻雜同時施用，係一行為觸犯上開二
    罪名，應依刑法第五十五條規定，從一重之施用第一級毒品
    罪論處，公訴人認被告上開犯行為數罪併罰，容有誤會，應
    予更正。又被告除九十四年三月十日外，自九十四年二月間
    某日至同年八月二十四日施用安非他命及海洛因等犯行雖未
    據起訴，惟此部份與已起訴有罪部分有連續犯之裁判上一罪
    關係，本院自應併予審酌。被告有事實欄所列之前科，並於
    九十三年四月二十一日執行完畢，有台灣高等法院被告前案
    紀錄表一紙附卷可查，其於五年以內再犯本件有期徒刑以上
    之罪，為累犯，應依刑法第四十七條規定加重其刑，並遞加
    之。爰審酌被告有毒品前科，其犯罪之動機、手段、施用毒
    品時間、次數、施用毒品係對自己身體之殘害，及其犯罪後
    坦承犯行，尚知錯誤等一切情狀，量處如主文所示之刑。扣
    案安非他命一包（含袋重二．０公克），為毒品危害防制條
    例所規定之第二級毒品，應依前開條例第十八條第一項前段
    規定，沒收銷燬之；另扣案吸食器一組及酒精燈一個，為被
    告所有，且係供其施用海洛因及安非他命所用之物，自應依
    刑法第三十八條第一項第二款規定均宣告沒收，併此敘明。
據上論斷，應依刑事訴訟法第二百七十三條之一第一項、第二百
九十九條第一項前段，毒品危害防制條例第十條第一項、第二項
、第十八條第一項前段，刑法第十一條前段、第五十六條、第五
十五條、第四十七條、第三十八條第一項第二款，判決如主文。
本案經檢察官許景森到庭執行職務。
中　華　民　國　  九十四  　年　　九　  月　二十八  　日
                    臺灣花蓮地方法院刑事第二庭
                              法　官    俞秀美
上列正本證明與原本無異。
如對本判決不服，應於送達後十日內，向本院提出上訴狀（應抄
附繕本）
                              書記官
中　華　民　國　九十四　年　　九　月　二十八　日
附錄本案論罪科刑法條：
毒品危害防制條例第十條：
施用第一級毒品者，處六月以上五年以下有期徒刑。
施用第二級毒品者，處三年以下有期徒刑。
